【裁判字號】    95,訴,753
【裁判日期】    950630
【裁判案由】    毒品危害防制條例
【裁判全文】
臺灣彰化地方法院刑事判決               95年度訴字第753號
公  訴  人  臺灣彰化地方法院檢察署檢察官
被      告  甲○○
指定辯護人  康春田律師
上列被告因違反毒品危害防制條例案件，經檢察官提起公訴（九
十年度偵字第六一八號），本院判決如下：
    主  文
甲○○意圖販賣而持有第三級毒品，處有期徒刑壹年捌月。扣案
之夾鏈袋捌包沒收。
    事  實
一、甲○○明知愷他命（Ketamine，俗稱Ｋ他命，下稱Ｋ他命）
    為毒品危害防制條例第二條第二項第三款所定之第三級毒品
    ，不得非法販賣，或意圖販賣而持有，竟於民國（下同）九
    十四年六月八日，在台中市○○路附近某夜店，為供己施用
    ，向真實姓名、年籍均不詳，綽號為「阿邦」之成年男子，
    以新台幣（下同）十三萬之價格購入已摻雜咖啡因粉末之K
    他命粉末約八十公克，原擬全數供己施用，惟購入之後，因
    聽聞販賣Ｋ他命可獲厚利，乃萌生意圖販賣第三級毒品Ｋ他
    命之犯意，擬伺機將其施用所剩餘之K他命，以每公克（毛
    重）高於進價約一百元至二百元不等之價格販售予不特定人
    ，遂於翌日，先至不詳之五金行購買夾鏈袋，復在其位於彰
    化縣芳苑鄉路○村○○路十八號之居所，以其所有，容量約
    為一公克之小玻璃瓶為分裝工具，將其所購入之部分K他命
    粉末予以分裝為三十七小包（其中二十八小包毛重約為一公
    克，其餘九小包毛重約為零點九公克），而持有前開毒品，
    以伺機出售牟利。嗣經警於九十四年六月十日下午二時三十
    分許，至其上開居所執行搜索，當場扣得已分裝完成之K他
    命三十七小包，未分裝之K他命三大包（毛重分別為十一公
    克、十點八公克、十點六公克）及夾鏈袋八包，而循線查悉
    上情。
二、案經彰化縣警察局二林分局報請臺灣彰化地方法院檢察署檢
    察官偵查起訴。
    理  由
一、上揭事實，業據被告甲○○於本院行準備程序與審理時均坦
    承不諱，而扣案之白色粉末四十包（毛重約七十一點七０一
    公克），均含K他命成分，此有行政院衛生署管制藥品管理
    局管檢字第０九四０００六九０六號檢驗成績書一紙可按；
    參以被告為警查獲時，隨身攜帶K他命三十七小包，此有搜
    索扣押筆錄一份足憑，且被告於本院審理時亦自承：伊平日
    即隨身攜帶扣案之毒品等語，苟被告持有毒品K他命僅係為
    供己施用，衡諸常情，應僅會隨身攜帶其所需要之毒品量，
    而將其餘毒品置放於安全處所，蓋以我國警方查緝毒品甚嚴
    之情事觀諸，被告隨身攜帶大量毒品，非但易損失被查獲之
    大量毒品，甚可能因而受涉犯販賣毒品等重罪之追訴，足徵
    被告持有毒品K他命除供己施用外，確尚有販賣之意圖無訛
    ，否則其實無須隨身攜帶如此大量之毒品。再被告於查獲時
    經警採集其尿液送驗，亦確有K他命陽性反應，此有詮昕科
    技股份有限公司濫用藥物尿液檢驗報告一紙可參；此外，復
    有查獲現場照片九幀及扣案之已分裝完成之K他命三十七小
    包（其中二十八小包毛重約為一公克，其餘九小包毛重約為
    零點九公克）、未分裝之K他命三大包（毛重分別為十一公
    克、十點八公克、十點六公克）及夾鏈袋八包可資佐證，堪
    認被告之自白確與事實相符，洵堪採信。從而，本件事證已
    臻明確，被告上開犯行洵堪認定，應予依法論科。
二、按Ｋ他命業經列入毒品危害防制條例第二條第二項第三款所
    規定之第三級毒品，禁止販賣、意圖販賣而持有，毒品危害
    防制條例第二條第二項第三款、第四條第三項及第五條第三
    項分別定有明文；次按毒品危害防制條例第四條之販賣毒品
    罪，不以販入之後復行賣出為要件，祇須以營利為目的，販
    入或賣出，有一於此，即已成立，而同條例第五條之意圖販
    賣而持有毒品罪，係指基於販賣以外之其他原因而持有，嗣
    始起意售賣者而言（最高法院九十年度台上字第二○四六號
    、第七七八二號裁判意旨參照）。查本件被告甲○○既為供
    己施用而販入毒品，嗣於持有中始起意販賣牟利，於未實際
    賣出即為警查獲，已如前述，核其所為，係犯毒品危害防制
    條例第五條第三項之意圖販賣而持有第三級毒品罪。又毒品
    危害防制條例就第三級毒品，僅就販賣及意圖販賣而持有始
    有刑事處罰，至單純持有第三級毒品，並未規定有刑事處罰
    ，因此被告意圖販賣而持有第三級毒品，其購買取得毒品，
    其單純持有部分，自不為罪，附此敘明。再被告並無其他前
    科紀錄（參其前案紀錄），素行尚佳，復查無被告有為任何
    積極販售毒品之行為，僅因一時失慮偶罹重典，衡其情狀，
    倘處以法定本刑之最低刑即三年有期徒刑，可謂情輕法重，
    在客觀上足以使人心生同情，其犯罪情狀尚堪憫恕，爰依刑
    法第五十九條規定，酌減其刑。爰審酌被告意圖販賣而持有
    第三級毒品之犯行，苟進行販賣情事，足使購買施用者導致
    精神障礙與性格異常，誘發暴力攻擊及反社會行為，甚至造
    成人民生命健康受損之危險以及成癮性，有戕害國人身體健
    康、危害社會安全之虞，惡性非輕，惟參酌被告犯罪之動機
    、目的、方法、手段、素行、所意圖販賣而持有之第三級毒
    品K他命之數量，及其犯後已坦承一切犯行，並深表悔悟之
    態度等一切情狀，量處如主文所示之刑，以示懲儆。扣案毒
    品K他命四十包（毛重七十一點七０一公克），係屬第三級
    毒品，毒品危害防制條例第十八條第一項中段所定查獲之第
    三、四級毒品，應沒入銷燬之規定屬行政罰，非屬刑罰之從
    刑，因之查獲之本案之第三級毒品K他命不得依該規定諭知
    沒入銷燬，是公訴人請依該條規定沒收銷燬之，容有違誤，
    附此敘明。再毒品危害防制條例第十九條規定，係刑法第三
    十八條之特別規定，如符該條例第十九條第一項規定，自應
    優先適用；查本件扣案之夾鏈袋八包，係被告所有，且供其
    意圖販賣毒品K他命所用之物，應爰依毒品危害防制條例第
    十九條第一項規定宣告沒收。至扣案之電子秤一台及咖啡因
    一包，被告否認係供其意圖販賣毒品K他命所用之物，本院
    衡諸被告既已坦承有上開意圖販賣而持有第三級毒品K他命
    之犯行，自無庸對於應沒收之物有所隱諱，此外，復查無證
    據足認該等扣案物確與本案有何直接關連，核與沒收之規定
    有間，尚無從併予宣告沒收；另被告用以分裝K他命所用之
    小瓶子，雖係被告所有，且係供其意圖販賣毒品K他命所用
    之物，然被告供稱業已丟棄而滅失，未免將來執行困難，亦
    不併予宣告沒收，均併此敘明。
據上論斷，應依刑事訴訟法第二百九十九條第一項前段，毒品危
害防制條例第五條第三項、第十九條第一項，刑法第十一條、第
五十九條，判決如主文。
中    華    民    國    95    年    6     月    30    日
                  刑事第一庭    審判長法  官  洪志賢
                                      法  官  姚銘鴻
                                      法  官  簡璽容
以上正本證明與原本無異。
如不服本判決，應於判決送達後十日內向本院提出上訴狀 (須附
繕本 )。
中    華    民    國    95    年    7     月    7     日
                                      書記官  王惠嬌
附錄本案論罪科刑法條全文：
毒品危害防制條例第5條
意圖販賣而持有第一級毒品者，處無期徒刑或10年以上有期徒刑
，得併科新臺幣7 百萬元以下罰金。
意圖販賣而持有第二級毒品者，處5 年以上有期徒刑，得併科新
臺幣5 百萬元以下罰金。
意圖販賣而持有第三級毒品者，處3 年以上10年以下有期徒刑，
得併科新臺幣3 百萬元以下罰金。
意圖販賣而持有第四級毒品或專供製造、施用毒品之器具者，處
1 年以上7 年以下有期徒刑，得併科新臺幣1 百萬元以下罰金。


司法院資訊處製作；財團法人民間司法改革基金會備份。
